Inventaris van het archief van de Directie Curatieve Zorg en taakvoorganger van het Ministerie van Volksgezondheid, Welzijn en Sport, 1995-2006
Nationaal Archief, Den Haag
- Taakuitvoering van de Directie Curatieve Zorg en taakvoorganger-, 2
  - Gezondheid en milieuhygiëne-, 2.1
    - Gezondheidszorg-, 2.1.1
      - Organisatie van de Gezondheidszorg-, 2.1.1.8
        - Organisaties en instellingen op het gebied van de gezondheidszorg-, 2.1.1.8.2
          - Adviserende instellingen-, 2.1.1.8.2.1
            - Stukken betreffende het voorbereiden van de plenaire behandeling van het Wetsontwerp ter instelling van de Raad voor de Volksgezondheid en Zorggerelateerde dienstverlening (RVZ), met nota's van wijzigingen bij het voorstel van Wet ter instelling van een vast college van advies, 1996-1997; 528; pak
            - Stukken betreffende de Gezondheidsraad, 1996-2000; 529-536; 7 omslagen en 1 stuk
              - Het verlenen van medewerking aan het wijzigen van de Gezondheidswet in verband met de instelling of continuering van de Gezondheidsraad 1996-, 529; omslag
              - Nota aan de minister met betrekking tot de behandeling van de Kaderwet Adviescolleges in de Tweede Kamer inzake de gevolgen voor de Gezondheidswet en de positie van Kamerleden bij de benoemingsprocedures van de leden van de Gezondheidsraad 1996-, 530; stuk
              - Het voorbereiden van en deelnemen aan overleg met de Gezondheidsraad 1996-1998, 531; omslag
              - Nota aan de minister met betrekking tot het overleg met de Gezondheidsraad over het Werkprogramma 2000 1999-2000, 532; omslag
              - Gestructureerd Entree VWS-Gezondheidsraad 2000-2001, 533-536
                - 2000 aug. 21 -, 533; omslag
                - 2000 dec. 06 -, 534; omslag
                - 2001 feb. 20 -, 535; omslag
                - 2001 aug. 31 -, 536; omslag
            - Stukken betreffende het instellen en samenstellen van het Landelijk Oncologisch Beraad (LOB), 1996-2001; 537-538; 2 pakken
              - 1996-1997, 537; pak
              - 2000-2001, 538; pak
            - Stukken betreffende het instellen en benoemen van leden van het Forum Genetica, Gezondheid en Gezondheidszorg, 2001-; 539; omslag
          - Belangenorganisaties / bemiddelende instellingen-, 2.1.1.8.2.2
            - Stukken betreffende het tot stand komen en ondertekenen van het Hoofdlijnenakkoord tussen de minister en de Vereniging Academische Ziekenhuizen (VAZ) en het voeren van overleg hierover, 1995-1996; 540; omslag
            - Stukken betreffende het informeren en adviseren van de minister met het oog op het bestuurlijk overleg met de Landelijke Huisartsen Vereniging, 1996-1997; 541; pak
            - Stukken betreffende het voeren van ambtelijk overleg tussen het ministerie en de Koninklijke Nederlandse Maatschappij tot bevordering der Geneeskunst (KNMG), 1996-1997; 542; omslag
            - Vergaderstukken van het bestuurlijk overleg met de Nederlandse Vereniging van Ziekenhuizen (NVZ), 1996-1999; 543-544; 2 pakken
              - 1996-1998, 543; pak
              - 1998-1999, 544; pak
            - Stukken betreffende het voeren van overleg met de Vereniging Academische Ziekenhuizen (VAZ) en de Zorgverzekeraars Nederland (ZN), 1996-2000; 545-553; 2 pakken
              - Het voorbereiden en het voeren van het Najaarsoverleg met de Vereniging Academische Ziekenhuizen (VAZ) en de Zorgverzekeraars Nederland (ZN) 1996-1999, 545-547; pak
                - 1996-, 545; pak
                - 1997-, 546; pak
                - 1999-, 547; pak
              - Het voorbereiden en uitwerken van het voorjaarsoverleg met betrekking tot het Hoofdlijnenakkoord tussen de minister, de Zorgverzekeraars Nederland (ZN) en de Vereniging Academische Ziekenhuizen (VAZ) 1996-1999, 548-551; omslag
                - 1996-, 548; omslag
                - 1997-, 549; omslag
                - 1998-, 550; omslag
                - 1999-, 551; omslag
              - Het voeren van bestuurlijk overleg met de Vereniging Academische Ziekenhuizen (VAZ) en de Zorgverzekeraars Nederland (ZN) 1999-2000, 552-553
                - 1999 juni 18 - 2000 juni 16 -, 552; pak
                - 2000 juni 20 - juli 10 -, 553; pak
            - Stukken betreffende het tot stand komen en ondertekenen van het Hoofdlijnenakkoord tussen de minister, de Vereniging van Ziekenhuizen (NVZ) en de Zorgverzekeraars Nederland (ZN) en het voeren van overleg hierover, 1997-1998; 554; omslag
            - Vergaderstukken van het Klavertje-4-overleg, 1997-1998; 555; Dit overleg is tot stand gekomen naar aanleiding van het convenant 'Medisch Specialistische Zorg' dat op 24 september 1997 is gesloten tussen de Orde van Medisch Specialisten, de Nederlandse Vereniging van Ziekenhuizen en de Zorgverzekeraars Nederland
            - Stukken betreffende het voeren van ambtelijk overleg met de Vereniging van Revalidatie Instellingen in Nederland, 1998-; 556; omslag
            - Stukken betreffende het voeren van bestuurlijk overleg met de Landelijke Huisartsen Vereniging (LHV), 1998-1999; 557; omslag
            - Stukken betreffende het informeren en adviseren van de minister met het oog op het bestuurlijk overleg met de Algemene Vergadering Verpleging en Verzorging (AVVV), 2000-; 558; omslag
            - Vergaderstukken van het bestuurlijk overleg met de Nederlandse Maatschappij tot bevordering der Tandheelkunde (NMT), 2000-; 559; omslag
            - Vergaderstukken van het bestuurlijk overleg met Zorgverzekeraars Nederland (ZN) en de Landelijke Huisartsen Vereniging (LHV), 2002-; 560; omslag
          - Uitvoerende instellingen-, 2.1.1.8.2.3
            - Stukken betreffende het College Sanering Ziekenhuisvoorzieningen (CSZ), 1993-2000; 561-563; 1 pak en 2 omslagen
              Nota bene: College Sanering Ziekenhuisvoorzieningen is ingesteld op 1 januari 2000 en is de opvolger van de Commissie Sanering Ziekenhuisvoorzieningen
              - Het informeren van de Tweede Kamer over het onderzoek door de Algemene Rekenkamer naar het functioneren van de Commissie Sanering Ziekenhuisvoorzieningen en naar de vergoedingen van saneringskosten die de commissie heeft gedaan 1993-1997, 561; pak
              - Het informeren van de Tweede Kamer over het jaarverslag 1997 van de Commissie Sanering Ziekenhuisvoorzieningen 1998-, 562; omslag
              - Het informeren van de Tweede Kamer over de opheffing van de Commissie Sanering Ziekenhuisvoorzieningen en de vorming van het College Sanering Ziekenhuisvoorzieningen in verband met het in werking treden van de Wet uitvoeringsorganen Volksgezondheid per 1 januari 2000, met laatste jaarverslag van de Commissie Sanering Ziekenhuisvoorzieningen 2000-, 563; omslag
            - Stukken betreffende het voeren van overleg met het College voor Ziekenhuisvoorzieningen (CVZ) in de Werkcommissie Ziekenhuizen, 1996-1999; 564; omslag
            - Stukken betreffende het project Raad op Maat inzake het voorbereiden en uitvoeren van de implementatie van de Wet uitvoeringsorganen, 1996-2000; 565-579; 10 pakken en 5 omslagen
              - Secretariaatsstukken van de stuurgroep en projectgroep Raad op Maat 1996-2000, 565-572
                Nota bene: niet nader onder te verdelen
                - Deel 1 -, 565; pak
                - Deel 2 -, 566; pak
                - Deel 3 -, 567; pak
                - Deel 4 -, 568; pak
                - Deel 5 -, 569; pak
                - Deel 6 -, 570; pak
                - Deel 7 -, 571; pak
                - Deel 8 -, 572; pak
              - Algemeen 1996-2000, 573; pak
              - Het voeren van overleg met diverse organisaties 1996-1997, 574; omslag
              - Vergaderstukken van de Stuurgroep Raad op Maat 1998-2000, 575; omslag
              - Vergaderstukken van de Projectgroep College Bouw Ziekenhuisvoorzieningen 1999-, 576; omslag
              - Het goedkeuren van de bestuursreglementen van het College Bouw Ziekenhuisvoorzieningen (CBZ), het College Sanering Ziekenhuisvoorzieningen (CSZ) en het College Tarieven Gezondheidszorg (CTG) 1999-2000, 577; pak
              - Eindverslag van het project Raad op Maat 2000-, 578; omslag
              - Nota 'Beheersfunctie verantwoordingsdocumenten bestuursorganen topstructuur zorgsector' 2000-, 579; omslag
            - Stukken betreffende het goedkeuren van een door de Centrale Commissie Mensgebonden Onderzoek opgesteld reglement waarin zij haar werkwijze regelt, 1999-2000; 580; omslag
            - Stukken betreffende het voeren van periodiek overleg met het College voor Ziekenhuisvoorzieningen (CVZ), 1999-2003; 581-582; 1 pak en 1 omslag
              - 1999-2001, 581; pak
              - 2002-2003, 582; omslag
          - Particuliere instellingen-, 2.1.1.8.2.4
            - Stukken betreffende het beoordelen van het beleids- en bedrijfsplan van de Stichting Nederlands Astmacentrum Davos (NAD) en het informeren van de Tweede Kamer hierover, 1995-1996; 583; omslag
            - Stukken betreffende het verstrekken van een vergunning voor de huur van vervangende huisvesting ten behoeve van de Stichting Audiologisch Centrum Friesland te Leeuwarden, gelet op de artikelen 6 en 7 eerste lid onder a van de Wet ziekenhuisvoorzieningen, 1995-1996; 584; pak
            - Stukken betreffende het beantwoorden van Kamervragen van de Tweede Kamerleden R.H. Oudkerk en R.H.L.M. van Boxtel over hoe privéklinieken beheerst kunnen worden via regelgeving, 1998-; 585; omslag
            - Stukken betreffende informeren van de minister en de Tweede Kamer inzake de rapportage van de Inspectie voor de Gezondheidszorg (IGZ) over de kwaliteit en veiligheid in particuliere klinieken, 2004-; 586; omslag
        - Beroepen en beroepsbeoefenaren op het terrein van de gezondheidszorg en hun opleiding-, 2.1.1.8.3
          - Beroepen en beroepsbeoefenaren-, 2.1.1.8.3.1
            - Stukken betreffende het adviseren van de minister over het in loondienst gaan van kinderartsen en het vaststellen van de Richtlijn kinderartsen in dienstverband ingaande 1 januari 1997, 1992-1996; 587; omslag
            - Stukken betreffende het opstellen van verweerschriften voor bezwaar- en beroepschriftprocedures met betrekking tot het uitoefenen van een medisch beroep in Nederland, 1993-2000; 588-605; 5 pakken en 13 omslagen
              - De beroepschriftprocedure met betrekking tot het geschil tussen de Stichting Katholieke Universiteit Nijmegen en het ministerie naar aanleiding van het ongegrond verklaren door het ministerie van het bezwaar tegen de afwijzing van een subsidieverzoek op grond van de Tijdelijke Stimuleringsregeling Universitaire Huisartsenpraktijken 1993-1997, 588; omslag
              - Bezwaar van de Nederlandse Orthopedische Vereniging en een drietal orthopedische chirurgen naar aanleiding van een herziening van de norm voor het verzorgingsbereik van de functie-eenheid orthopedie in ziekenhuizen 1995-1996, 589-590
                - Deel 1 1995-, 589; pak
                - Deel 2 1995-1996, 590; pak
              - Het bezwaar van [...] tegen de afwijzing van de aanvraag om bevoegdheid te verkrijgen tot uitoefening van de tandheelkunst in Nederland 1995-1998, 591; omslag
                Openbaarheid beperkt tot 01-01-2074
                Bescherming persoonlijke levenssfeer
              - Het bezwaar van [...] tegen de afwijzing van de aanvraag om bevoegdheid te verkrijgen tot uitoefening van de geneeskunst in Nederland 1995-2000, 592-593
                Bescherming persoonlijke levensfeer
                - 1995-1998, 592; pak
                Openbaarheid beperkt tot 01-01-2076
                - 1999-2000, 593; omslag
              - Het beroep van de Katholieke Universiteit Nijmegen tegen de beschikking van 22 juni 1994 waarbij de subsidie voor de opleiding tot mondhygiënist voor het jaar 1994 is vastgesteld 1996-, 594; omslag
              - Het adviseren van de minister over het hoger beroep in de bodemprocedure over het primaat verloskundige 1996-1998, 595; omslag
              - Het beroep van de Stichting Opleiding Mondhygiënisten en de Hogeschool Holland ten aanzien van de financiering van 55 behandeleenheden en de omvang van de subsidie voor het kalenderjaar 1995 1996-1998, 596-597
                - 1996-, 596; pak
                - 1996-1998, 597; pak
              - Het beroep van [...] tegen de afwijzing van de aanvraag om ingeschreven te worden in het Register van tandprothetici 1996-1999, 598; omslag
                Openbaarheid beperkt tot 01-01-2075
              - Het bezwaar van [...] tegen de afwijzing van de aanvraag om bevoegdheid te verkrijgen tot uitoefening van de geneeskunst in Nederland 1997-1998, 599; omslag
              - Het bezwaar van [...] tegen de afwijzing van de aanvraag om bevoegdheid te verkrijgen tot uitoefening van de geneeskunst in Nederland 1997-1998, 600; omslag
                Het dossier ontbreekt. Inliggend afdruk intern email-verkeer VWS
              - Het bezwaar van [...] tegen de afwijzing van de aanvraag om bevoegdheid te verkrijgen tot uitoefening van de geneeskunst in Nederland 1997-1998, 601; omslag
              - Het beroep van de Artsenfederatie Additieve/Alternatieve Geneeskunde tegen het besluit van 23 juni 1998 om de niet-conventionele geneeswijzen niet te erkennen als een medisch specialisme op basis van artikel 14 van de Wet op de Beroepen in de Individuele Gezondheidszorg (BIG) 1998-, 602; omslag
              - Het bezwaar van [...] tegen de afwijzing van de aanvraag om bevoegdheid te verkrijgen tot uitoefening van de geneeskunst in Nederland 1998-, 603; omslag
              - Het bezwaar van [...] tegen de afwijzing van de aanvraag om bevoegdheid te verkrijgen tot uitoefening van de geneeskunst in Nederland 1998-1999, 604; omslag
              - Het bezwaar van [...] tegen de afwijzing van de aanvraag om bevoegdheid te verkrijgen tot uitoefening van de verpleegkunde in Nederland 1998-1999, 605; omslag
            - Stukken betreffende het aanbieden aan de Tweede Kamer van de reactie van CSZ op het rapport 'Zorg voor Zorg' van de Commissie Verzorging, ingesteld door het Landelijk Centrum Verpleging en Verzorging, 1995-1996; 606; pak
            - Stukken betreffende het beantwoorden van Kamervragen van het Tweede Kamerlid A.G.W.J. Lansink over het ontslag van rechtsvervolging van een gynaecoloog, 1995-1996; 607; omslag
            - Stukken betreffende het informeren van de minister over een drastisch dalend aantal verplegenden en verzorgenden, 1995-1996; 608; omslag
            - Stukken betreffende het informeren en adviseren van de minister over het besluit CC nummer 5 (1996) van het Centraal College voor de erkenning en registratie medische specialisten betreffende algemene eisen voor de herregistratie van medisch specialisten, 609; omslag
            - Jaarverslag 1996 inzake toelating buitenslands gediplomeerden, met begeleidend schrijven, 1996-1997; 610; omslag
            - Stukken betreffende het informeren en adviseren van de minister met het oog op het bestuurlijk overleg met de medisch specialisten inzake de integratie van de medisch-specialistische zorg, alsmede de verslagen van dit overleg, 1996-1997; 611; omslag
            - Stukken betreffende het uiteenzetten van het beleid ten aanzien van buitenlandse tandartsen en het corresponderen hierover met de Commissie Buitenlandse Tandartsen, 1996-1997; 612; omslag
            - Stukken betreffende het informeren van de Tweede Kamer over het advies van de Gezondheidsraad door middel van het rapport 'Deskundigheidseisen medisch personeel', 1996-1999; 613; omslag
            - Stukken betreffende het voeren van overleg met vertegenwoordigers van de tuchtcolleges en het Ministerie van Justitie alsmede het informeren van de minister over de invoering en organisatie van de nieuwe tuchtcolleges en de overdracht van de Tuchtcolleges naar het Ministerie van Justitie, 1996-1999; 614; pak
            - Stukken betreffende het informeren van de minister over het toelaten van buitenlandse tandartsen, 1997-; 615; omslag
            - Nota's aan de minister met betrekking tot het behouden van het functioneel leeftijdsontslag (FLO) van ambulancepersoneel bij de overgang naar particuliere ambulancediensten, 1997-1998; 616; omslag
            - Stukken betreffende het beantwoorden van Tweede Kamervragen met betrekking tot het dreigende tekort aan huisartsen, de budgettering van huisartsen voor kosten van geneesmiddelen en het Leidse verwijzingssysteem, 1997-1998; 617; omslag
            - Stukken betreffende het informeren van de Tweede Kamer over de frequentie van tandartsbezoek en over illegale tandartsen in koffieshops naar aanleiding van Kamervragen van de Tweede Kamerleden J.G.C.A. Marijnissen en A.C. Kant, 1998-1999; 618; pak
            - Stukken betreffende het vaststellen van de opdracht en het eindproduct van een extern onderzoek betreffende functieprofielen en opleidingsprofielen van de Mobiel Medisch Team-arts (MMT-arts), de Algemeen Militaire Arts (AMA) en de ambulanceverpleegkundige, 1998-2004; 619; omslag
            - Memoranda aan de minister inzake de publicatie en resultaten van het rapport 'Reproductietoxische effecten bij ziekenhuispersoneel', 1999-; 620; pak
            - Stukken betreffende het adviseren van de minister over de erkenning van diploma's van artsen en tandartsen uit het buitenland en over de inschakeling van buitenlandse artsen bij de medische verzorging van Kosavaren en bijscholing van artsen uit Aruba in Nederland, 1999-; 621; pak
            - Stukken betreffende het beantwoorden van Kamervragen van het Tweede Kamerlid S. Buijs over het artikel van J.W. Merkelbach, voorzitter van de Commissie Buitenslands Gediplomeerden Volksgezondheid, inzake buitenlandse artsen en gediplomeerden op het gebied van de gezondheidszorg en hun registratie in het Beroepen Individuele Gezondheidszorgregister, 1999-; 622; omslag
            - Stukken betreffende het opstellen van het rapport 'Medisch beeldvormend en radiotherapeutisch laboranten' door Orange Change Consult, 1999-; 623; omslag
            - Vergaderstukken van de vergadering van de Werkgroep Praktijkondersteuner op 8 maart 1999, 624; omslag
            - Stukken betreffende het voorbereiden van de overdracht van de beheersmatige organisatie van de medische tuchtcolleges naar het Ministerie van Justitie, 1999-2001; 625; pak
            - Stukken betreffende het adviseren van de minister over de honorering van medisch specialisten, met rapporten van Sibbing Wateler C.S. adviseurs voor (para) medici en Deloitte & Touche Bakkenist over de honorering van medisch specialisten in academische- en algemene ziekenhuizen, 1999-2002; 626; omslag
            - Stukken betreffende het informeren van de Eerste en Tweede Kamer over het advies 'Professionals in de zorg' van de Raad voor de Volksgezondheid en Zorg (RVZ) en het meewerken aan een persconferentie van de RVZ waarbij het advies wordt aangeboden, 2000-; 627; pak
            - Stukken betreffende het informeren van de Vaste Commissie voor Volksgezondheid, Welzijn en Sport over honoraria medisch specialisten en van de Tweede Kamer over de uitslag van gesprekken met de beroepsgroep over het verrichtingensysteem / lumpsum, 2000-; 628; omslag
            - Stukken betreffende het adviseren van de minister over het beantwoorden van de vragen van het Tweede Kamerlid F.H.H. Weekers inzake een artikel in het Algemeen Dagblad van 16 november 2001 over medische missers en het informeren van de Tweede Kamer over het complicatieregister bij medisch specialisten, 629; pak
            - Stukken betreffende het behandelen van de claim van de Landelijke Huisartsen Vereniging te Utrecht om bij de voorbereidingen van de voorjaarsnota rekening te houden met voldoende ruimte voor de aanpassing van het inkomensniveau van de huisarts, 2001-; 630; omslag
            - Stukken betreffende het in ontvangst nemen op 28 maart 2001 van het programma 'Verpleegkundige en verzorgende beroepsgroepen. Tussen weten en doen' van Zorg Onderzoek Nederland, 631; omslag
            - Stukken betreffende de inkomenspositie van huisartsen, 2002-; 632; omslag
            - Stukken betreffende het informeren van Tweede Kamer over de te nemen maatregelen ten aanzien van kortingen en bonussen voor apothekers, 2002-; 633; omslag
            - Stukken betreffende het voorbereiden van het overleg met het Landelijk Expertisecentrum Verpleging & Verzorging (LEVV) op 27 juni 2002, 634; omslag
          - Opleidingen-, 2.1.1.8.3.2
            - Stukken betreffende het adviseren van de minister over de gedragslijn met betrekking tot het overleg met de HBO-raad over de artikel 34 beroepen (fysiotherapie, diëtiek, logopedie en ergotherapie) van de Wet Beroepen Individuele Gezondheidszorg (BIG), 1996-; 635; omslag
            - Stukken betreffende het akkoord gaan met de herziene opleidingseisen longziekten en tuberculose, zoals neergelegd in het besluit CC nummer 2 - 1996 van het Centraal College voor de erkenning en registratie van medisch specialisten, 636; omslag
            - Stukken betreffende het akkoord gaan met het besluit CC nummer 4 - 1996 van het Centraal College voor de erkenning en registratie van medisch specialisten inzake het meetellen van specialistische kennis en ervaring, verkregen buiten het kader van de opleiding, 637; omslag
            - Stukken betreffende het beantwoorden van vragen van de Europese Commissie over het pilot project Simpler Legislation for the Internal Market (Slim) over richtlijnen voor afzonderlijke opleidingen waaronder die voor de opleiding tot verpleegkundige, 1996-; 638; omslag
            - Stukken betreffende het adviseren en informeren van de minister van Onderwijs over de instroomcapaciteit paramedische opleidingen studiejaren 1998/1999 en 1999/2000, 1996-1997; 639; omslag
            - Stukken betreffende het adviseren van de minister inzake een door de Landelijke Organisatie van Aspirant Huisartsen (LOVAH) aangeboden petitie over de rechtspositie van de huisarts in opleiding en de kwaliteit van de externe leer-werkperiode, 1996-1997; 640; omslag
            - Stukken betreffende het vaststellen van de opdracht aan en van het eindrapport van de Rijksuniversiteit Limburg Vakgroep Onderwijsontwikkeling en Onderwijsresearch inzake de toelating van gediplomeerde artsen en tandartsen uit landen die niet behoren tot de Europese Economische Ruimte (EER), 1996-1997; 641; pak
            - Stukken betreffende het voeren van bestuurlijk overleg tussen het Ministerie van Onderwijs, Cultuur en Wetenschap (OCW), het Ministerie van Volksgezondheid, Welzijn en Sport, en de Nederlandse Zorgfederatie (NZf) met betrekking tot de overheveling van de beleidsverantwoordelijkheid en het budget voor het theoriegedeelte van de initiële inservice-opleidingen voor de zorgsector naar het Ministerie van OCW, 1996-1997; 642; pak
            - Stukken betreffende het voeren van correspondentie en overleg tussen het ministerie en de Koninklijke Nederlandsche Maatschappij tot bevordering der Geneeskunst (KNMG) en de Nederlandse Vereniging van Artsen in de Zwakzinnigenzorg over de opleiding van artsen voor verstandelijk gehandicapten, 1996-1997; 643; omslag
            - Stukken betreffende het voeren van overleg over de huisartsopleiding, 1996-1997; 644; pak
            - Stukken betreffende het adviseren van de minister alsmede de minister van Onderwijs, Cultuur en Wetenschappen over de benodigde aantallen afgestudeerden geneeskunde (arbeidsmarktfixus geneeskunde), 1996-1998; 645; omslag
            - Stukken betreffende het informeren en adviseren van de minister inzake het tekort aan revalidatie-artsen en de eventuele oprichting van een capaciteitsorgaan en opleidingsfonds, 1996-1998; 646; omslag
            - Stukken betreffende het voeren van overleg met de Stuurgroep Opleidingsfonds over plannen inzake het oprichten van een capaciteitsorgaan en een opleidingsfonds, 1996-1998; 647; pak